臺灣臺北地方法院刑事判決
111年度易字第497號
公  訴  人  臺灣臺北地方檢察署檢察官
被      告  盧泉林


上列被告因竊盜案件，經檢察官聲請以簡易判決處刑（111年度
偵字第1701號、111年度偵字第2869號），本院因認不宜簡易判
決處刑，經改以通常程序審理，並判決如下：
    主  文
盧泉林犯竊盜罪，處拘役拾日，如易科罰金，以新臺幣壹仟元折
算壹日。又犯竊盜罪，處拘役肆拾伍日，如易科罰金，以新臺幣
壹仟元折算壹日。應執行拘役伍拾日，如易科罰金，以新臺幣壹
仟元折算壹日。
未扣案如附表編號二所示之物沒收，於全部或一部不能沒收或不
宜執行沒收時，追徵其價額。
    犯罪事實
一、盧泉林意圖為自己不法之所有，基於竊盜之犯意，分別為下
    列犯行：
  ㈠於民國110年11月14日11時7分許，在臺北市○○區○○○路0段00
    號騎樓，徒手竊取劉郁君所有如附表編號一所示之腳踏車，
    得手後旋即離開現場。
  ㈡又於110年12月17日10時44分許，在臺北市○○區○○路0號前，
    徒手竊取林育如所有如附表編號二所示之電動腳踏車，得手
    後旋即離開現場。
二、案經劉郁君、林育如訴由臺北市政府警察局中正第一分局、
    萬華分局報告臺灣臺北地方檢察署檢察官偵查起訴。
    理  由
壹、程序部分
一、按法院認為應科拘役、罰金或應諭知免刑或無罪之案件，被
    告經合法傳喚無正當理由不到庭者，得不待其陳述逕行判決
    ，刑事訴訟法第306條定有明文。被告盧泉林前經本院合法
    傳喚，於本院111年9月20日審理程序，無正當理由未遵期到
    庭，有刑事報到單、訊問筆錄、審判筆錄及臺灣高等法院被
    告前案紀錄表在卷可稽【見111年度易字第497號卷（下稱易
    卷）第59至62頁、第75至84頁】，爰不待被告到庭陳述，逕
    行一造辯論判決，先予敘明。　　
二、按「被告以外之人於審判外之言詞或書面陳述，除法律有規
    定者外，不得作為證據」；又「被告以外之人於審判外之陳
    述，雖不符同法第159條之1至第159條之4之規定，而經當事
    人於審判程序同意作為證據，法院審酌該言詞陳述或書面陳
    述作成時之情況，認為適當者，亦得為證據；而當事人、代
    理人或辯護人於法院調查證據時，知有第159條第1項不得為
    證據之情形，而未於言詞辯論終結前聲明異議者，視為有前
    項之同意」，刑事訴訟法第159條第1項、第159條之5分別定
    有明文。本件下列作為證據使用而不符刑事訴訟法第159條
    之1至第159條之4規定之相關審判外陳述，其證據能力經檢
    察官於本院審理中均未爭執證據能力（見易卷第81至84頁）
    ，且未於言詞辯論終結前聲明異議，而被告經合法通知無正
    當理由不到庭行審判程序，亦未具狀爭執證據能力，本院即
    審酌該等陳述作成時之情況正常，所取得過程並無瑕疵，且
    與本案相關之待證事實具有關連性，亦無證明力明顯過低等
    情形，適當作為證據，依前開刑事訴訟法第159條之5規定，
    認上開陳述具有證據能力。
三、本案其餘認定犯罪事實之非供述證據，查無違反法定程序取
    得之情，依刑事訴訟法第158條之4反面解釋，亦具證據能力
    。
貳、實體部分
一、認定犯罪事實所憑證據及理由
　㈠上開犯罪事實欄一㈠部分
　⒈訊據被告固坦承有騎乘如附表編號一所示之腳踏車，惟矢口
    否認有何竊盜犯行，辯稱：我騎一下腳踏車就放回去，但我
    不確定是不是放回原來的地方，我是腳不方便才騎腳踏車的
    云云。
　⒉經查：
　⑴被告於110年11月14日11時7分許，在臺北市○○區○○○路0段00
    號騎樓，騎乘告訴人劉郁君所有如附表編號一所示之腳踏車
    離開現場等情，為被告所不爭執（見易卷第59至61頁），核
    與證人即告訴人劉郁君於警詢中之指述大致相符【111年度
    偵字第1701號卷（下稱第1701號卷）第23至24頁】，並有監
    視器錄影畫面擷取照片、告訴人劉郁君所有腳踏車照片、贓
    物認領保管單在卷可稽（見第1701號卷第13頁、第25頁、第
    29頁、第35頁、第37頁、第39至41頁），上開事實，首堪認
    定。
　⑵查告訴人劉郁君於警詢中證稱略以：我於110年11月14日9時3
    0分許，將腳踏車停放於臺北市○○○路0段00號騎樓，於同日1
    1時30分許返回上址，發現腳踏車不見，經警方調閱路口監
    視器發現遭男子竊取，後來經警方再調閱監視器並擴大範圍
    尋找，於臺北市○○區○○○路0段00巷00號尋獲我的腳踏車等語
    （見第1701號卷第23至24頁、第27至28頁），並有監視器錄
    影畫面擷取照片、告訴人劉郁君腳踏車照片在卷可稽（見第
    1701號卷第39至41頁）。參以被告自陳：我沒有經過車主的
    同意，就騎如附表編號一所示之腳踏車等語（見易卷第60至
    61頁）。足見被告騎乘如附表編號一所示之腳踏車後，並未
    將該腳踏車放回原處，亦未轉託、留言或以其他任何有效方
    式使告訴人劉郁君得知腳踏車停放處所，若告訴人劉郁君未
    報警處理，則難以尋獲該腳踏車而恢復其對該車輛之使用權
    利，是被告實已破壞所有人對該腳踏車之支配、占有，而具
    不法所有之意圖甚明，是被告上開辯以其沒有犯意云云，顯
    不足採。
　㈡上開犯罪事實欄一㈡部分　　
　⒈訊據被告固坦承有騎乘如附表編號二所示之電動腳踏車，惟
    矢口否認有何竊盜犯行，辯稱：我有騎一下電動腳踏車，但
    我就隨意找個地方放著了云云。
　⒉經查：
　⑴被告於110年12月17日10時44分許，在臺北市○○區○○路0號前
    ，騎乘告訴人林育如所有如附表編號二所示之電動腳踏車離
    開現場等情，為被告所不爭執（見易卷第59至61頁），核與
    證人即告訴人林育如於警詢中之指述大致相符【見111年度
    偵字第2869號卷（下稱第2869號卷）第14頁及其背面】，並
    有監視器錄影畫面擷取照片、被告照片在卷可稽（見第2869
    號卷第23至24頁），上開事實，首堪認定。
  ⑵查告訴人林育如於警詢中證稱略以：我所有如附表編號二所
    示之電動腳踏車於110年12月17日10時30分至11時許，停放
    在臺北市○○路0號之家樂福大門前人行道上，我去購物回來
    後就不見了，經警方調閱監視器，於同日10時44分許，身穿
    深色外套、深色長褲之男子竊取我的車等語（見第2869號卷
    第14頁），並有監視器錄影畫面擷取照片、被告照片在卷可
    稽（見第2869號卷第23至24頁）。參以被告自陳：我有騎如
    附表編號二所示之電動腳踏車，後來我隨意找個地方放著等
    語（見易卷第60頁）。足見被告騎乘如附表編號二所示之電
    動腳踏車後，並未將該電動腳踏車放回原處，且告訴人林育
    如無從尋獲如附表編號二所示之物，是被告實已破壞所有人
    對該電動腳踏車之支配、占有，而具不法所有之意圖甚明，
    是被告上開辯以其沒有犯意云云，顯不足採。
二、論罪科刑
　㈠核被告如犯罪事實欄一㈠至㈡所為，均係犯刑法第320條第1項
    竊盜罪。
  ㈡被告為犯罪事實一㈠至㈡所示各次犯行，行為時間、地點均可
    明顯區隔，且侵害不同告訴人之財產法益，顯見其犯行，犯
    意各別，行為互殊，均應予分論併罪。　
　㈢被告係27年5月生，此有被告之個人戶籍完整姓名查詢結果1
    張附卷可按（見111年度簡字第1580號卷第15至16頁），是
    被告於本案2次犯行時已年滿80歲，爰依刑法第18條第3項規
    定，均減輕其刑。　
　㈣爰以行為人責任為基礎，審酌被告不思以正當方法獲取財物
    ，任意竊取他人所有之財物，漠視法紀及他人之財產權，欠
    缺尊重他人財產權之法治觀念，所為顯有不該；惟念及其雖
    未坦承犯行，尚有表達悔意，行竊之手段尚稱平和，兼衡被
    告自述受有大專畢業之教育程度、無業、勉持之家庭經濟狀
    況（見第1701號卷第9頁、第2869號卷第7頁），固有住所設
    籍在臺北市北投區，實則居無定所之生活情形、暨其犯罪動
    機、目的、手段及所生損害等一切情狀，各量處如主文所示
    之刑，並均諭知易科罰金之折算標準，併依法定其應執行刑
    及諭知易科罰金之折算標準。　
三、沒收
　  犯罪所得，屬於犯罪行為人者，沒收之；於全部或一部不能
    沒收或不宜執行沒收時，追徵其價額；犯罪所得已實際合法
    發還被害人者，不予宣告沒收或追徵，刑法第38條之1第1項
    、第3項、第5項分別定有明文。查被告之犯罪所得係如附表
    貳所示之物，為被告之犯罪所得之物，應予沒收，又因未扣
    案，是如於全部或一部不能沒收或不宜執行沒收時，追徵其
    價額。至如附表編號一所示之物，已因警方尋獲後，實際合
    法發還告訴人劉郁君，有贓物認領保管單在卷可稽（見第17
    01號第35頁），故依上開規定，即不予宣告沒收或追徵。
據上論斷，應依刑事訴訟法第299條第1項前段，刑法第320條第1
項、第18條第3項、第41條第1項前段、第51條第6款、第38條之1
第1項前段、第3項、第5項，刑法施行法第1條之1第1項、第2項
前段，判決如主文。
本案經檢察官楊石宇聲請簡易判決處刑，檢察官黃怡華到庭執行
職務。
中　　華　　民　　國　　111 　年　　10 　月　　11　　日
　　　　　　　　　刑事第十四庭  法　官　吳明蒼
以上正本證明與原本無異。
如不服本判決應於收受送達後20日內向本院提出上訴書狀，並應
敘述具體理由；其未敘述上訴理由者，應於上訴期間屆滿後20日
內向本院補提理由書（均須按他造當事人之人數附繕本）「切勿
逕送上級法院」。
　　　　　　　　　　　　　　　　書記官　陳韻宇
中　　華　　民　　國　　111 　年　　10　　月　　11　　日
附錄本案論罪科刑法條全文：
中華民國刑法第320條
意圖為自己或第三人不法之所有，而竊取他人之動產者，為竊盜
罪，處5年以下有期徒刑、拘役或50萬元以下罰金。
意圖為自己或第三人不法之利益，而竊佔他人之不動產者，依前
項之規定處斷。
前二項之未遂犯罰之。
附表：
編號 物品名稱及數量 一 折疊腳踏車壹輛（紅色） 二 電動腳踏車壹輛